臺灣屏東地方法院刑事判決　　　99年度簡上字第237號
上　訴　人　張炳祥
即　被　告
選任辯護人　周振宇律師
上列上訴人因違反森林法案件，不服本院99年度簡字第1616號中
華民國99年9 月15日刑事簡易判決（99年度偵字第6454號），提
起上訴，本院判決如下：
    主  文
上訴駁回。
    事  實
一、張炳祥為屏東縣滿州鄉○○段460-1 、460-2 地號土地（該
    等土地現供作放牛場）之所有人及管理人，其與配偶劉寶雲
    （另由檢察官聲請簡易判決處刑）於民國97年3 月上旬某日
    ，明知綽號「阿宏」之姓名年籍不詳成年男子所持有之20株
    七里香，係屬贓物（係不詳之人於不詳時間，在屏東林管處
    恆春事業區第37林班地盜挖）。竟共同基於寄藏贓物之犯意
    連絡，提供上開土地讓「阿宏」放置前揭七里香。
二、吳阿是於同年月12日，以蕭美足持用之0000000000號行動電
    話門號（下稱A 門號），與陳健國（另由檢察官聲請簡易判
    決處刑）持用之0000000000號行動電話門號（下稱B 門號）
    連繫，約定「以1 萬元代價，雇用陳健國駕駛大貨車，於翌
    日載運上開七里香前往臺南縣某不詳地點，以A 門號作為聯
    繫門號」，陳健國明知前揭七里香係屬贓物，竟仍答應。同
    年月13日17時許，吳阿是、蕭美足、陳健國在恆春鎮東門會
    合後，由吳阿是駕駛蕭美足所有之車牌號碼4912-NU 號自用
    小客車，搭載蕭美足一同引導陳健國駕駛車牌號碼818-HS號
    營業大貨車（陳健國所有，登記在國方汽車貨運行名下）抵
    達上開張炳祥所有土地，並由吳阿是指揮3 名姓名年籍不詳
    之成年男子，合力將前開20株七里香搬運至上開大貨車。再
    由陳健國駕駛載有前開七里香之上揭大貨車，出發前往國道
    3 號高速公路南州交流道。吳阿是則以劉寶雲所有之000000
    0000號行動電話門號（下稱C 門號），指示陳健國於枋山鄉
    楓港村某加油站會合。嗣於同日20時10分許，在獅子鄉○○
    ○○路楓港路口，為警攔檢查獲，並扣得上開七里香。
三、案經臺灣屏東地方法院檢察署檢察官簽分偵辦後聲請簡易判
    決處刑。
    理  由
一、訊據被告即上訴人張炳祥否認上開犯行，辯稱其所有之上開
    土地，係由不明人士，於未經其同意之情形下，私自存放上
    開七里香，其並不知情，更未同意，至於其妻劉寶雲所申請
    之上開C 門號，係出借予一名年籍不詳，綽號「阿宏」之男
    子使用，並委由「阿宏」為其於上開土地看顧、放牧牛群，
    嗣於「阿宏」借用後，並未歸還門號卡，並遭竊盜集團盜用
    等語。而該C 門號確係由被告之妻劉寶雲所申請，有該門號
    之申請人資料可稽，故此部分事實，已可認定。且查：
（一）關於被告所有之上開土地，是否設有圍籬？該「盜用」土
      地之人，是否先破壞圍籬再寄放七里香一節：被告先於偵
      查中供稱：「有時有些人會把我的籬笆的鐵絲剪壞」、「
      我的籬笆只有圍重點，沒有全圍」等語，嗣於本院準備程
      序中又稱：「我土地上的圍籬也被破壞了，但未報警也未
      拍照存證」，嗣改稱：「本案我的圍籬沒有被破壞，對方
      是從我的門進去的」等語，辯解前後矛盾。
（二）對於上開C 門號是否交予他人使用一節：被告於第一次偵
      訊中（98年11月25日）供稱，「該門號有借他人使用，因
      當時在恆春佳洛水做生意，有時朋友會來向我暫借手機使
      用」、「（問：吳阿是為何在該日下午撥打電話給你？）
      我不知道，我不認識他」、「阿宏有時會到養牛場，幫我
      把牛趕到牛舍」等語，係供陳該門號係在「佳洛水」之營
      業處暫借他人使用，且未提及有將該門號借給「阿宏」，
      嗣於第二次偵訊中（98年12月16日）則稱，「（問：97年
      3 月你自己有無使用劉寶雲申請的行動電話門號）沒有」
      、「（問：你確定都是劉寶雲自己使用的？）我不知道」
      等語，亦未曾提及該門號有借予「阿宏」使用，核與其妻
      即共犯亦為證人劉寶雲同日偵訊中所述：「本案發生後，
      我才發現手機不見」、「（問：有無將該門號卡交他人使
      用？）沒有」、「（問：是否將該門號卡交阿宏使用？）
      沒有」等語無違，然於本院準備程序中，被告則改稱：手
      機沒有被吳阿是拿去用，是一個叫阿宏的，我跟他說可以
      用手機回報牛有沒有事，手機是放在山上的桌上，我跟阿
      宏說如果牛有問題再跟我聯絡等語，其所述顯然前後矛盾
      ，並與其妻所供不符。
（三）關於「阿宏」究僅盜取門號卡或連同手機一同盜取一節：
      被告於本院準備程序中先辯稱，阿宏將手機連同門號卡一
      起取走，嗣隨即改稱手機還在，阿宏只取走手機等語，顯
      然矛盾。
（四）依卷附該C 門號之通聯紀錄顯示，該門號於98年3 月13日
      與被告之房東潘春和有通話，檢察官因而於98年11月25日
      與被告同庭傳訊潘春和，然被告先於檢察官問以是否認識
      潘春和時，謊稱不認識，嗣於潘春和供陳認識被告，且與
      被告有租賃關係時，被告始供承認識潘春和等語，有該偵
      訊筆錄可憑，故被告若非因心虛，擔心對於該C 門號與吳
      阿是等人通聯之期間，亦與其房東潘春和有通話紀錄，遭
      檢察官認定係其以該C 門號與吳阿是聯絡，自無需向檢察
      官謊稱不認識潘春和。綜上，被告所辯既有諸多前後矛盾
      且與事理不符之處，自無從採信。
（五）該批由陳健國載運之被竊七里香，原係放在被告所有之上
      開土地上，嗣由吳阿是將圍籬之門打開後，由陳健國載運
      上路等情，已經陳健國先後於偵查及本院審理中結證明確
      ，而被告於偵查中自承，平均至少每二天一定會去該牧場
      一次，檢查籬笆有無損壞、牛隻有無減少等語，故若吳阿
      是非經被告同意而使用該處，當不敢貿然公然地使用該土
      地，並直接打開圍籬的門以便利陳健國載運。
（六）至證人即被告之妻，亦為共犯之劉寶雲雖於審理期日結證
      稱，該C 門號在我做生意時，有時會借「阿宏」使用，我
      也不知道阿宏借用手機做何事，之後阿宏會到山上幫我放
      牛，有什麼動靜的話，可以跟我聯絡，案發當天我自己申
      請的C 門號與另一門號有通聯情形，是我與阿宏的通話，
      當時我與阿宏都在佳樂水的餐車旁，案發當天早上5 點之
      前都是由我一人使用該門號，後來我請阿宏上山帶牛，所
      以將手機交給阿宏，後來阿宏沒有將手機還我，但手機還
      留在山上，只有門號卡遺失，我確定是阿宏拿我的電話去
      犯罪等語，但此已與證人劉寶雲前於偵查中所供：「（問
      ：是否將該門號卡交阿宏使用？）沒有」（98年12月16日
      偵訊筆錄）等語明顯相違，亦與證人於同一審理期日所證
      「（問：既然案發當日早上五點之前，該門號由你一人使
      用，為何於凌晨3 點38分撥電話給蕭美足？）可能這支手
      機是放在山上，因為手機是輪流使用」及警詢中所供「（
      0000000000門號有無借他人使用？）沒有，我不知道案發
      當天有人使用我的手機」等語均明顯矛盾，而證人劉寶雲
      於偵查中係以被告身份應訊，有其筆錄可憑，衡情若果有
      阿宏其人向其借用手機，並用以犯罪，當無理由不據實向
      檢察官陳明，以證明清白，然其卻一再堅稱未將該手機或
      門號借予他人，可見其審理中之證述不實，不足為有利於
      被告之認定，並以其於偵訊中之上開供述，亦足見被告與
      劉寶雲確有將該門號借予竊取七里香之集團成員使用。
（七）該批藏放於被告土地上（即扣案）之七里香，確係他人竊
      自前述國有林地之贓物，業經證人即屏東林管處恆春工作
      站技士黃俊明、東光良於偵查中結證屬實，並有該批扣案
      之七里香可證。
（八）則被告與劉寶雲共同提供上開土地供竊盜集團藏放七里香
      在先，又提供門號供該集團成員使用於後，顯然係明知該
      竊盜集團之竊取及販賣七里香行為，並進而提供場所供該
      集團藏放七里香，其犯行應可認定。
二、核被告張炳祥所為，係犯森林法第50條寄藏森林主產物贓物
    罪，應依刑法第349 條第2 項之寄藏贓物罪處斷；被告張炳
    祥與劉寶雲（業經本院以99年度簡上字第193 號判決判處罪
    刑在案）間就寄藏七里香之行為，有犯意聯絡及行為分擔，
    為共同正犯；原審認定被告之犯罪事實及適用之法條均無違
    誤，被告上訴仍否認犯行，自無理由。再原審審酌被告明知
    所寄藏之七里香為來路不明之贓物，竟仍為圖個人私利而為
    ，助長盜挖之犯行，所為誠屬不該，且渠等所寄藏、收買之
    七里香數量達20株，為數不少，並兼衡渠等其犯後否認犯行
    ，未見悔意，暨本件查獲之七里香業已另行委託他人栽種，
    犯罪所生實害已降低等一切情狀，量處其有期徒刑3 月，並
    依其資力、職業及社會地位等節，諭知易科罰金之折算標準
    ，刑度亦稱妥適，被告之上訴應予駁回。
三、據上論斷，應依刑事訴訟法第455 條之1 第3 項、第368 條
    ，判決如主文。
本案經檢察官曾士哲到庭執行職務。
中    華    民    國     100    年    3    月   2     日
            刑事第四庭  審判長法  官  莊鎮遠
                              法  官  江振源
                              法  官  李謀榮
以上正本證明與原本無異。
不得上訴。
中    華    民    國     100    年    3    月   2     日
                              書記官  鍾思賢